臺灣嘉義地方法院刑事裁定
109年度訴字第556號
公  訴  人  臺灣嘉義地方檢察署檢察官
被      告  柯有駿




選任辯護人  張蓁騏律師
上列被告因違反兒童及少年性剝削防制條例等案件，本院裁定如
下：
    主  文
甲○○自中華民國一一○年四月一日起延長羈押貳月。
    理  由
一、按羈押被告，偵查中不得逾2月，審判中不得逾3月。但有繼
    續羈押之必要者，得於期間未滿前，經法院依第101條或第1
    01條之1規定訊問被告後，以裁定延長之；延長羈押期間，
    偵查中不得逾2月，以延長1次為限。審判中每次不得逾2月
    ，如所犯最重本刑為10年以下有期徒刑以下之刑者，第一審
    、第二審以3次為限，第三審以1次為限，刑事訴訟法第108
    條第1項、第5項分別定有明文。
二、查被告甲○○因違反兒童及少年性剝削防制條例等案件，經本
    院訊問後，認其涉犯刑法第268條前段之意圖營利供給賭博
    場所罪、同條後段之意圖營利聚眾賭博罪、第277條第1項傷
    害罪、第302條之妨害自由罪、第304條之強制罪、第305條
    之恐嚇罪、第354條之毀損罪及兒童及少年性剝削防制條例
    第36條第3項以脅迫使少年被拍攝猥褻行為之電子訊號罪嫌
    疑重大，另目前尚有共犯暱稱「小藍」之主謀尚未到案說明
    ，有待偵查機關進一步追查，而有互相核對查證其等證詞之
    必要，有事實足認被告有勾串共犯或證人之虞；且被告就本
    案犯行動機部分，被告僅係為催討債務，而於民國108年7月
    27日起至109年4月間，多次指揮其他同案被告對被害人為施
    暴、索取金錢等行為之模式，認其平日生活與其犯行有密切
    關係，且其犯行共計高達16次，各次犯行之犯罪情節非輕、
    作風暴戾及短時間內頻繁犯之，且該等犯行，均與經濟弱勢
    者、社會治安、人民安居息息相關，影響所及者非僅本案被
    害人，尚及於被害人之家屬，難認其停止羈押後，無反覆實
    施或再度滋擾相關被害人之虞，而認有反覆實施同一犯罪之
    虞，有羈押之原因及必要，乃於109年9月1日羈押及同年12
    月1日、110年2月1日執行第一、二次延長羈押在案，有本院
    訊問筆錄、押票附卷可參。
三、茲因前開羈押期間即將屆滿，於法官訊問被告後，認其所涉
    犯除兒童及少年性剝削防制條例第36條第3項以脅迫使少年
    被拍攝猥褻行為之電子訊號罪不另為無罪諭知外，其餘之罪
    均事證明確，並已於110年3月17日判決宣告就所處不得易科
    罰金部分，應執行有期徒刑4年，及所處得易科罰金部分，
    應執行有期徒刑1年10月，如易科罰金，以新臺幣1,000元折
    算1日，其中就不得易科罰金部分，刑期顯非低微，本案雖
    已宣判，惟檢察官及被告均得上訴，尚未定讞，被告既受前
    開有期徒刑之宣判，並參以被告本案犯罪類型多為對被害人
    等為施暴、索取金錢等行為，犯行高達16次，各次犯行之犯
    罪情節非輕，而有反覆實施同一犯罪之虞，應認有羈押之原
    因及必要，權衡國家刑事司法權之有效行使，社會秩序、公
    共利益，及被告人身自由之私益、防禦權受限制之程度，本
    院認本案難以羈押以外方法擔保日後審判、執行程序之進行
    ，因此對被告維持羈押處分，應屬適當，復有其必要，亦符
    合比例原則及最後手段性。是被告及其辯護人雖主張被告已
    無再犯之虞，故無羈押之必要性，希望被告得具保停止羈押
    云云，尚難採信。準此，本件羈押原因仍然存在，且有繼續
    羈押之必要，是被告應自110年4月1日起，再延長羈押2月。
四、依刑事訴訟法第108條第1項、第5項，裁定如主文。
中　　華　　民　　國　　110 　年　　3 　　月　　24　　日
                  刑事第四庭    審判長法　官　陳仁智
　　　　　　　　　                    法  官  康敏郎
               　　　　　　　         法  官  沈芳伃
上列正本證明與原本無異。
如不服本裁定，應於裁定送達後5日內向本院提出抗告狀（應附
繕本）。
中　　華　　民　　國　　110 　年　　3 　　月　　24　　日
                                      書記官　張簡純靜